【裁判字號】    92,交易,25
【裁判日期】    920227
【裁判案由】    過失致死
【裁判全文】
臺灣嘉義地方法院刑事判決                          九十二年度交易字第二五號
    公  訴  人  臺灣嘉義地方法院檢察署檢察官
    被      告  甲○○  男三十.
右列被告因過失致死案件，經檢察官聲請簡易判決處刑（聲請案號：九十二年度偵字
第七○號），經本院簡易庭認為有刑事訴訟法第四百五十一條之一第四項但書之情形
，而應適用通常程序審判，本院判決如左：
        主  文
甲○○因過失致人於死，累犯，處有期徒刑肆月，如易科罰金，以佰元折算壹日。
        事  實
一、甲○○曾因重利案件經本院判處有期徒刑六月，甲○○不服提起上訴，經臺灣高
    等法院臺南分院駁回上訴，再提起上訴，經最高法院駁回上訴確定，甫於民國八
    十六年九月二十七日縮短刑期執行完畢出監。竟於九十一年八月五日中午十二時
    二十分，駕駛車牌號碼七Ｒ─一六八六號自小客車，沿嘉義縣中埔鄉○○村○○
    路由南向北行駛，途經該路段四百八十號前，本應注意車前狀況，並隨時採取必
    要之安全措施。而依當時情形，天候晴朗、光線為日間自然光、路面乾燥無缺陷
    無障礙物、視距良好，又無不能注意之情事，竟疏未注意，適行人許月英在劃有
    分向限制線路段，未注意來往車輛，違規穿越該路段內側車道，甲○○之自小客
    車撞擊許月英，造成許月英受有頭部外傷併顱內出血、成人呼吸道窘迫症候群併
    呼吸衰竭及左側氣胸等傷害，經送醫延至同年月十三日上午五時七分許不治死亡
    。甲○○於肇事後，停留現場，在未被發覺前，向到場處理之嘉義縣警察局中埔
    分局頂六派出所警員余國棟自首，進而接受本件裁判。
二、案經許月英之夫乙○○告訴及甲○○自首暨嘉義縣警察局中埔分局報請臺灣嘉義
    地方法院檢察署檢察官相驗後自動檢舉偵查起訴。
        理  由
一、右揭事實，訊據被告甲○○坦承不諱，核與告訴人乙○○指述情節相符，並有嘉
    義縣警察局道路交通事故調查報告表一份及現場照片六幀附卷可稽。而被害人許
    月英確因本件車禍受有頭部外傷併顱內出血、成人呼吸道窘迫症候群併呼吸衰竭
    及左側氣胸等傷害，經送醫延至同年月十三日上午五時七分許不治死亡，復據臺
    灣嘉義地方法院檢察署檢察官督同法醫師相驗無訛，製有相驗屍體證明書、驗斷
    書及勘驗筆錄各一份附於相驗卷足憑。
二、按汽車行駛時，駕駛人應注意車前狀況，並隨時採取必要之安全措施。道路交通
    安全規則第九十四條第三項定有明文。被告駕車行經肇事地點時自應注意遵守上
    開規定。而肇事當時係晴天，視距良好，日間自然光線，路況亦為乾燥、無缺陷
    、無障礙物之柏油路面，此有前開調查報告表在卷可稽，顯見被告當時亦無不能
    注意之情事，其竟應注意能注意而疏未注意肇致本件事故，其有過失甚明。本件
    經送請台灣省嘉雲區車輛行車事故鑑定委員會、台灣省車輛行車事故覆議鑑定委
    員會鑑定，亦認定「甲○○（即被告）駕駛自小客車，未充份注意車前狀況，為
    肇事次因」、「行人許月英（即死者，告訴人之妻）未依規定走行人穿越道，且
    於劃有分向限制線路段穿越道路未注意來往車輛，為肇事主因」，有該委員會九
    十一年十月八日嘉鑑字第九一一九號及九十一年十二月十二日府覆議字第九
    一二四六三號函各一份附卷可稽。雖被害人未依規定走行人穿越道，且於劃有分
    向限制線路段穿越道路未注意來往車輛，與有過失，惟此仍無解於被告過失罪責
    之成立。而被害人確因本件車禍傷重不治，已如前述，則被告之過失行為與被害
    人死亡間，顯有相當因果關係。
三、綜上所述，被告過失致人於死，事證明確，犯行洵堪認定。
四、核被告所為，係犯刑法第二百七十六條第一項之過失致死罪。被告曾因重利案件
    經本院判處有期徒刑六月，被告不服提起上訴，經臺灣高等法院臺南分院駁回上
    訴，再提起上訴，又經最高法院駁回上訴確定，甫於八十六年九月二十七日縮短
    刑期執行完畢出監。有刑案資料查註紀錄表及臺灣高等法院被告全國前案紀錄表
    各一份附卷可憑，五年以內再犯有期徒刑以上之本罪，為累犯，應依法加重其刑
    。查被告於本件車禍發生後，在未被有偵查犯罪職權之機關或公務員查知其為犯
    人前，即向接獲報案而至現場處理之警員余國棟自首，進而接受本件裁判，有自
    首附件一份附於相驗卷可按，符合自首之要件，應依刑法第六十二條前段之規定
    減輕其刑，並依同法第七十一條第一項規定先加後減。爰審酌被告因其過失致人
    死亡，且為肇事次因，而被害人之過失為肇事主因，及被告之品行、犯後已與告
    訴人達成和解等一切情狀，量處如主文所示之刑，併諭知易科罰金之折算標準。
據上論斷，應依刑事訴訟法第二百九十九條第一項前段，刑法第二百七十六條第一項
、第四十七條、第六十二條前段、第四十一條第一項前段、罰金罰鍰提高標準條例第
一條前段、第二條，判決如主文。
本案經檢察官黃正雄到庭執行職務。
中      華      民      國    九十二    年      二      月    二十七    日
                                臺灣嘉義地方法院刑事第二庭
                                        法  官  柯  月  美
右正本證明與原本無異。
如不服本判決，應於判決送達後十日內向本院提出上訴狀( 應附繕本 )。
中      華      民      國    九十二    年      二      月    二十七    日
                                        書記官  侯  麗  茹
附錄：
刑法第二百七十六條：
因過失致人於死者，處二年以下有期徒刑、拘役或二千元以下罰金。
從事業務之人，因業務上之過失犯前項之罪者，處五年以下有期徒刑或拘役，得併科
三千元以下罰金。


司法院資訊處製作；財團法人民間司法改革基金會備份。
